【裁判字號】    98,抗,926
【裁判日期】    980727
【裁判案由】    假扣押
【裁判全文】
臺灣高等法院民事裁定                   98年度抗字第926號
抗  告  人  振營造有限公司
法定代理人  甲○○
相  對  人  振興鋼鐵有限公司
法定代理人  乙○○
上列當事人間假扣押事件，抗告人對於中華民國98年3月27日臺
灣基隆地方法院98年度全字第317號裁定，提起抗告，本院裁定
如下：
    主  文
原裁定廢棄。
相對人在原法院之聲請駁回。
聲請及抗告訴訟費用由相對人負擔。
    理  由
一、相對人主張：抗告人前將所承攬之「大福金壽」工地H型鋼
    構工程，交由第三人陳冠丞承作。陳冠丞於民國（下同）97
    年10月15日向伊訂購鋼構材料，合計新台幣（下同）350萬
    7549元，卻未給付貨款，經協調後乃由陳冠丞及抗告人之代
    表人林泰山簽訂同意書，約定由抗告人於97年12月3日前給
    付伊350萬7549元。然抗告人屆期未付，經伊寄發郵局存證
    信函催告後，由林泰山協同陳冠丞在淡水第一信用合作社金
    山分行給付伊77萬5600元，並約定尾款另行給付，然抗告人
    迄今仍未給付。伊就抗告人尚未給付之273萬1949元，基於
    同意書之約定得請求抗告人給付。抗告人於98年1月14日付
    款後即無蹤影，有逃匿嫌疑，且於該日後仍繼續給付陳冠丞
    34 萬3500元，而未依協議書約定將款項交付予伊，致令伊
    請求無著，顯有脫產之嫌，伊恐日後不能強制執行或有甚難
    執行之虞，有聲請本件假扣押之必要。爰依民事訴訟法第
    522條及第523條之規定，聲請准予假扣押云云。原法院依相
    對人之聲請，裁定准相對人供擔保得對抗告人之財產為假扣
    押。
二、抗告意旨略以：兩造間並無契約與債權債務關係。伊並非相
    對人所提出「銷貨單」上載買賣之當事人；相對人所提出之
    「同意書」，亦未記載伊或伊之簽名；所附名片並非同意書
    之附件，該名片亦非伊之負責人或代理人；另依相對人提出
    之郵局存證信函記載，買受人為陳冠丞，並非伊，雖該存證
    信函之收件人為伊，惟內容僅係相對人片面主張協調之事。
    相對人就聲請假扣押之請求及假扣押原因並未盡釋明之責。
    原裁定顯有違誤，爰聲明廢棄原裁定。
三、按依92年9月1日修正施行之民事訴訟法第522條第1項、第52
    3條第1項及第526條第1項、第2項規定，債權人就金錢請求
    或得易為金錢請求之請求，欲保全強制執行者，得聲請假扣
    押；假扣押非有日後不能強制執行或甚難執行之虞者，不得
    為之；請求及假扣押之原因，應釋明之；前項釋明如有不足
    ，而債權人陳明願供擔保或法院認為適當者，法院得定相當
    之擔保，命供擔保後為假扣押。亦即債權人聲請假扣押，應
    就其請求及假扣押之原因加以釋明；須所為釋明有不足，而
    債權人陳明願供擔保或法院認為適當者，始得定相當之擔保
    ，命供擔保後為假扣押（最高法院94年度台抗字第665號裁
    定參照）。
四、經查本件相對人聲請假扣押，僅泛稱頃聞抗告人有脫產之嫌
    ，且現去向不明，為避免日後執行困難，乃聲請假扣押云云
    ；嗣在本院補稱：98年1月14日抗告人付款後即無蹤影，有
    逃匿嫌疑，且抗告人其後仍繼續給付陳冠丞34萬3500元，而
    未依協議書將款項交付予伊，致令伊請求無著，顯有脫產之
    嫌，並造成伊日後請求困難云云，均未提出證據釋明其聲請
    假扣押之原因，雖其陳明願供擔保以代釋明，然並不符假扣
    押之要件。原法院依相對人聲請裁定准供擔保後為假扣押，
    尚有未洽；抗告意旨指摘原裁定不當，聲明廢棄，為有理由
    。爰廢棄原裁定，並裁定如主文所示。
五、據上論結，本件抗告為有理由，依民事訴訟法第492條、第
    95條、第78條，裁定如主文。
中    華    民    國    98    年    7     月    27    日
                    民事第八庭
                        審判長法  官  劉勝吉
                              法  官  連正義
                              法  官  鄭威莉
正本係照原本作成。
如不服本裁定，應於收受送達後10日內向本院提出抗告狀，並應
繳納抗告費新台幣１千元。
中    華    民    國    98    年    7     月    28    日
                              書記官  李垂福


司法院資訊處製作；財團法人民間司法改革基金會備份。
